【裁判字號】    97,台上,2302
【裁判日期】    970529
【裁判案由】    偽造文書等罪
【裁判全文】
最高法院刑事判決            九十七年度台上字第二三０二號
上  訴  人  台灣高等法院台中分院檢察署檢察官
被      告  甲○○
上列上訴人因被告偽造文書等罪案件，不服台灣高等法院台中分
院中華民國九十七年三月五日第二審判決（九十六年度上訴字第
三一一五號，起訴案號：台灣台中地方法院檢察署九十五年度偵
字第一０三三號），提起上訴，本院判決如下：
    主  文
上訴駁回。
    理  由
一、被訴行使偽造私文書罪部分：
按刑事訴訟法第三百七十七條規定，上訴於第三審法院，非以判
決違背法令為理由，不得為之。是提起第三審上訴，應以原判決
違背法令為理由，係屬法定要件。如果上訴理由書狀並未依據卷
內訴訟資料，具體指摘原判決不適用何種法則或如何適用不當，
或所指摘原判決違法情事，顯與法律規定得為第三審上訴理由之
違法情形，不相適合時，均應認其上訴為違背法律上之程式，予
以駁回。本件原判決撤銷第一審不當之判決，改諭知被告甲○○
無罪，已詳敘其理由。並對證人王上仁於原審之證詞，如何不足
採信，依據卷內資料予以說明。從形式上觀察，原判決並無任何
違背法令之處。查告訴人乙○○於偵查中所提告訴狀、補充告訴
意旨狀，原審審判長於審判期日，雖未向當事人宣讀或告以要旨
，惟原判決並未以該補充告訴意旨狀，作為有利被告之證據。又
告訴人於民國九十四年八月二十二日提出申告，經檢察官訊問時
，其陳述詳如告訴狀所載【見偵查卷（一）第三頁】，而該項陳
述筆錄，原審審判長於審判期日已向當事人提示並告以要旨（見
原審卷第一五五頁），予當事人審察答辯機會。則上開訴訟程序
違法，顯於判決無影響，不得執為適法上訴第三審之理由。上訴
意旨置原判決之論敘於不顧，徒為事實上之爭辯，並對原審採證
認事之職權行使及於判決結果無影響之事項，任意指摘，難謂已
符合首揭法定上訴要件，其上訴違背法律上之程式，應予駁回。
二、被訴詐欺取財罪部分：
按刑事訴訟法第三百七十六條所列各罪之案件，經第二審判決者
，不得上訴第三審法院，為該法條所明定。查檢察官起訴被告犯
刑法第三百三十九條第一項之詐欺取財罪嫌部分，核屬刑事訴訟
法第三百七十六條第四款之案件。依首開說明，既經第二審判決
，自不得上訴於第三審法院，上訴人猶提起上訴，顯為法所不許
，應予駁回。
據上論結，應依刑事訴訟法第三百九十五條前段，判決如主文。
中    華    民    國  九十七  年    五    月  二十九  日
                      最高法院刑事第十二庭
                          審判長法官  石  木  欽
                                法官  陳  世  淙
                                法官  洪  佳  濱
                                法官  林  俊  益
                                法官  林  茂  雄
      本件正本證明與原本無異
                                      書  記  官
中    華    民    國  九十七  年    六    月    六    日
                                                      Ｅ


司法院資訊處製作；財團法人民間司法改革基金會備份。
